【裁判字號】    94,抗,543
【裁判日期】    950126
【裁判案由】    聲明異議
【裁判全文】
臺灣高等法院臺南分院民事裁定  94年度抗字第543號
  抗  告  人  甲○○
上列抗告人因債權人台灣中小企業銀行股份有限公司，與債務人
南二工業股份有限公司等三人間給付借款強制執行事件，對於中
華民國九十四年十一月二十三日臺灣臺南地方法院所為裁定（九
十二年度執字第二六五六九號），提起抗告，本院裁定如下：
    主  文
抗告駁回。
抗告程序費用由抗告人負擔。
    理  由
一、抗告意旨略以：原裁定之抗告期間雖於民國九十四年十一月
    九日已屆滿，實因抗告人不懂法律規定緣故，以致逾期提起
    抗告。然系爭執行標的物之增建部分，確係抗告人遷入現址
    後方才增建而來，抗告人自對於執行標的物主張權益，系爭
    執行標的物於拍定後應不得點交等語。
二、按當事人不服執行法院依強制執行法第十二條第二項所為裁
    定，提起抗告，應於裁定送達後十日之不變期間內為之，強
    制執行法第三十條之一準用民事訴訟法第四百八十七條定有
    明文；查：本件抗告人以伊係系爭強制執行標的物之一，即
    門牌號碼：台南縣永康市○○○路二四二巷一八之一號廠房
    之承租人，伊已於八十二年八月三十一日遷入現址，並於八
    十七年間將同為執行標的物之一即門牌號碼：台南縣永康市
    ○○○路二四二巷十八號建物予以增建，並與原建物打通合
    併使用，伊係上開執行標的物之承租人，對於執行標的物有
    租賃關係存在，而依強制執行法第十二條第一項規定，提出
    戶籍謄本、租賃契約書影本等件為證，具狀向執行法院聲明
    異議；經原法院以抗告人之異議為無理由，而於九十四年十
    月三日裁定駁回抗告人之異議聲明，該裁定正本並於九十四
    年十月二十八日送達抗告人。嗣抗告人不服上開裁定，而於
    九十四年十一月十四日具狀向原法院提起抗告等情，此有「
    民事聲明異議狀」、原法院九十四年十月三日民事裁定（下
    稱上開民事裁定）、送達證書、抗告狀（抗告人誤用【民事
    聲明異議狀】）等件附於原法院執行卷可參，且為抗告人
    所不爭，應堪信實；是原法院所為上開民事裁定，既於同年
    月二十八日送達抗告人，乃抗告人遲至九十四年十一月十四
    日始具狀向原法院提起抗告，經扣除二日之在途期間，顯逾
    提起抗告之十日不變期間，抗告人雖抗辯因不知法律規定而
    遲誤云云，核與因天災或其他不應歸責於己，而得聲請回復
    原狀之事由不合，其就原法院上開民事裁定提起之抗告，即
    非合法；原法院據以裁定駁回抗告人之抗告，經核並無不合
    。抗告意旨猶執前詞，指摘原裁定不當，求予廢棄，為無理
    由，應駁回其抗告。
三、據上論結，本件抗告為無理由，依強制執行法第三十條之一
    、民事訴訟法第四百九十五條之一第一項、第四百四十九條
    第一項、第九十五條、第七十八條，裁定如主文。
中    華    民    國    95    年    1     月    26    日
                    民事第二庭
                                審判長法  官  丁  振  昌
                                      法  官  李  素  靖
                                      法  官  李  文  賢
上為正本係照原本作成。
如不服本裁定，僅得於收受本裁定正本送達後十日內以適用法規
顯有錯誤為理由，向本院提出再抗告狀（須附繕本一份及繳納再
抗告裁判費新台幣一千元），並經本院許可後始可再抗告於最高
法院。
中    華    民    國    95    年    1     月    27    日
                                      書記官  劉  清  洪
【附記】
民事訴訟法第495條之1第2項準用同法第466條之1第1、2項規定
：
I對於第二審判決上訴，上訴人應委任律師為訴訟代理人。但上
  訴人或其法定代理人具有律師資格者，不在此限。
II上訴人之配偶、三親等內之血親、二親等內之姻親，或上訴人
  為法人、中央或地方機關時，其所屬專任人員具有律師資格並
  經法院認為適當者，亦得為第三審訴訟代理人。
                                                   K


司法院資訊處製作；財團法人民間司法改革基金會備份。
